# 求助陈版主，无偿划拨公司期初未分配利润的处理。

提问人：liuweisheng 时间：2022-03-22 08:52:00
A公司为城投公司， 2021 年无偿划出全资子公司B，单体借：资本公积 贷：长投；合并层面对于B公司期初留存的未分配利润，借：资本公积 贷：期初未分配利润 合并层面相当于冲减资本公积是否正确，还是应该冲减财政往来款。谢谢版主解惑。

回答人：chenyiwei
一般在合并报表层面应按照划出子公司在合并报表层面的净资产账面价值，依次冲减资本公积（资本溢价或股本溢价）、盈余公积、未分配利润。在合并报表层面有足够多资本公积的情况，相当于冲减了资本公积。